臺灣新竹地方法院交通事件裁定　　　　　　　　　　　九十三年度交聲字第八九號
　　移送機關　交通部公路總局新竹區監理所
　　異議人即
　　受處分人　甲○○　男　二十.
右列受處分人因違反道路交通管理處罰條例案件，對於交通部公路總局新竹區監理所
中華民國九十三年三月二十九日竹監自字第裁五○─Ｄ00000000號裁決處分
，聲明異議，本院裁定如左：
    主  文
異議駁回。
    理  由
一、按受處分人，不服第八條主管機關所為之處罰，得於接到裁決書之翌日起二十日
    內，向管轄地方法院聲明異議；又交通法庭認為聲明異議無理由者，應以裁定駁
    回之，道路交通管理處罰條例第八十七條第一項、道路交通案件處理辦法第十九
    條分別定有明文。次按，汽車行駛，有毀損或變造汽車牌照、塗抹污損牌照，或
    以安裝其他器具之方式，使不能辨認其牌號者，處汽車所有人新臺幣（下同）二
    千四百元以上四千八百元以下罰鍰，並責令申請換領牌照或改正，道路交通管理
    處罰條例第十三條第一款定有明文。再按，汽車號牌不得變造毀損、塗抹或黏貼
    其他材料、加裝邊框或霓紅燈、裝置旋轉架、顛倒懸掛或以安裝其他器具之方式
    使不能辨認其牌號，並不得以他物遮蔽，如有污穢，致不能辨認其牌號時，應洗
    刷清楚，道路交通安全規則第十一條第二項亦有明文規定。
二、原裁決意旨略以：聲明異議人即受處分人甲○○駕駛其所有車牌號碼二Ｐ─○九
    七一號自小客車，於民國九十三年一月二十四日凌晨零時十三分許，行經速限為
    每小時五十公里之桃園縣平鎮市○○路三百零一巷平興國民中學前時，竟超速以
    每小時七十五公里之速度行駛過該處，經自動測速照相儀器當場拍照存證，且該
    車之號牌四周以安裝其他器具之方式致使不能辨認其牌號，遂由桃園縣政府警察
    局以桃警交相字第Ｄ00000000號舉發違反道路交通管理事件通知單逕行
    舉發受處分人上開違規情事。受處分人收受後於應到案時間內到站申訴，對於舉
    發單所列二條違反事項，其中違反道路交通管理處罰條例第四十條第一項「超速
    」部分表示願意接受裁處，惟違反同條例第十三條第一款「以安裝其他器具之方
    式，使不能辨認其牌號」部分表示不服裁罰。原處分機關即交通部公路總局新竹
    區監理所遂以其違反道路交通管理處罰條例第十三條第一款之規定，逕行裁處異
    議人罰鍰二千四百元，並責令換領牌照等語。
三、聲明異議意旨略以：異議人即受處分人所有前揭車輛牌照雖確有加框，然僅有美
    觀之作用，除非晚上用強烈之閃光照上去，才會看不到車牌號碼。且本件罰單既
    然能寄到異議人家裡，表示即無不能辨識車號之情形。且異議人近年來因超速違
    規被拍照後遭舉發之情形有數次，車牌一直也是如此情況，但都未同時被舉發有
    安裝其他器具致不能辨識車號之違規。另外證人雖提及有淨牌專案之實施，然是
    否應有一段時間之宣導期，況且異議人所加裝之框亦不致使後面的人看不到車號
    ，從而舉發異議人有上述安裝其他器具之方式致使不能辨認其牌號之違規，尚難
    謂為妥適，爰依法聲明異議云云。
四、經查：
（一）異議人即受處分人甲○○於九十三年一月二十四日凌晨零時十三分許，駕駛車
      牌號碼二Ｐ─○九七一號自小客車，行經速限為每小時五十公里之桃園縣平鎮
      市○○路三百零一巷平興國民中學前時，經自動測速照相儀器當場拍照存證逕
      行舉發等情，為異議人所不否認，並有桃園縣政府警察局桃警交相字第Ｄ00
      000000號舉發違反道路交通管理事件通知單及交通部公路總局新竹區監
      理所竹監自字第裁五○─Ｄ00000000號違反道路交通管理事件裁決書
      各一份附卷足稽，而異議人於收到前揭通知單後，曾向交通部公路總局新竹區
      監理所申訴表示不服，經該所函請舉發單位即桃園縣警察局查證，該局函覆稱
      ：有關甲○○陳述不服本局桃警交相字第Ｄ00000000號通知單逕行舉
      發二Ｐ─○九七一號自小客車交通違規案，經查照片，違規事實明確等情，亦
      有桃園縣政府警察局九十三年三月十二日桃警交字第○九三○○○六八三五號
      函一份附卷可憑。而證人即開立前揭舉發違反道路交通管理事件通知單之桃園
      縣政府警察局交通隊小隊長王瓊琳亦到庭結證稱：當時我是用專門的放大鏡來
      看，那是看鑽石用的放大鏡，之後還有將照片放大，放大之後可以發現根本看
      不到車號。另外第二張照片部分我當初有用黑色簽字筆寫二Ｐ○九七、八、○
      、一，就是因為最後一個數字看不清楚，所以寫了八、○、一，並查了十台車
      ，最後確定是一等語綦詳，而異議人亦自承：確有在前開車牌號碼二Ｐ─○九
      七一號自小客車車牌旁邊加框等情不諱，此外，亦有採證照片二幀附卷足稽，
      是異議人在前揭自小客車車牌部分確有安裝其他器具之事實應可認定。參以證
      人王瓊琳所庭呈之採證照片二幀顯示，車輛行經舉發違規之路段清晰可見，車
      牌上有加裝邊框一目了然，且因加裝之邊框發光發亮，以致整面車牌幾乎因光
      線之折射效果而難以顯示號碼，尤其是車牌號碼之末位數字究為「一」或「七
      」無法明確辨識，而有誤認之虞，此亦為證人王瓊琳結證述：當時用看鑽石用
      之放大鏡及將照片加洗放大，還是看不清楚等語在卷，已如前述，可知異議人
      所有上開自小客車牌照加裝邊框後，於車輛行進期間，如有違反規定駕駛之情
      事，則無法清楚由採證照片中辨識牌照號碼，且異議人所有自小客車於上開時
      地遭電腦自動照相儀器拍攝入鏡時，雖已經電腦鎖定該車，惟卻無法由嗣後沖
      洗照片中明確辨識車牌號碼，足認該車於行進移動期間，更難令第三人查記車
      號，要屬無疑。抑且，道路交通安全規則第八條規定，汽車號牌為行車之許可
      憑證，且為公路監理機關對汽車之管理憑藉，而依汽車號牌既可查明車輛種類
      、車主姓名或名稱及地址等事項，俾以究明應負違規或事故責任之行為人，則
      汽車號牌祇須有使人誤認之虞，即應符合不能辨認牌號，是異議人所有上開自
      小客車後方懸掛之牌照旁邊加裝發光發亮之邊框，致牌照號碼未能明確辨認，
      自屬有令人誤認之虞，而符合不能辨認牌號情事，故異議人辯稱並無不能辨認
      汽車牌號云云，顯難採信。再者，證人即王瓊琳既以專業觀看鑽石用放大鏡及
      將採證照片放大等方法，查出異議人所駕駛之前揭車輛部分車牌號碼，繼而又
      清查車牌號碼末位數字為○至九等十部車輛後，方查明異議人所駕駛前揭車輛
      之車牌號碼，並據以逕行舉發，從而異議人徒僅以既然能舉發其違規，表示其
      在上揭車輛牌照上所加裝之邊框並無致不能辨識牌號云云，亦難憑採。
（二）次查，為有效遏止心存僥倖規避交通違規行為遭警方照相採證取締之駕駛人，
      嚴格取締牌、駕照違規案件，並對無照駕駛及駕駛執照遭吊扣、吊銷之駕駛人
      ，全面實施「淨牌專案」工作，以達警示作用，並維護交通安全。實施該專案
      之時間為自九十三年一月一日起至九十三年十二月三十一日止，同時主動協調
      當地有、無線電臺、廣播電臺、報紙等大眾傳媒，加強執法宣導，於每月全國
      同步大執行前、後發布新聞。至其實施方式，除區域性執法外，並由警政署規
      劃每月實施一次全國同步執行「淨牌專案」。至其取締項目即包括裝置旋轉架
      （活動車牌）、貼反光紙、噴反光漆、裝設同步閃光器或加裝霓虹燈外框等情
      ，有證人王瓊琳所提出之桃園縣政府警察局執行「淨牌專案」工作細部計畫資
      料一份附卷足參。況且，汽車號牌不得加裝邊框或霓紅燈或以安裝其他器具之
      方式使不能辨認其牌號，有此違規者，處汽車所有人二千四百元以上四千八百
      元以下罰鍰，並責令申請換領牌照或改正等情，已為道路交通安全規則第十一
      條第二項及道路交通管理處罰條例第十三條第一款規定甚明，為合法領有自小
      客車駕駛執照之異議人更難諉為不知。此外，異議人雖於本案違規時間即九十
      三年一月二十四日凌晨零時十三分許之前，曾有超速違規之行為，並經桃園縣
      政府警察局填製舉發違反道路交通管理事件通知單多次舉發無訛，有異議人提
      出之桃園縣政府警察局舉發違反道路交通管理事件通知單附卷足佐，然上揭各
      該案件中，被告所駕駛之車輛牌照上是否同時有安裝其他器具，並且是否具有
      使不能辨認其牌號之違規等情，均屬由公路主管機關依據法律就個案認定之，
      要難以此比附援引，而謂在本案違規時間之前，異議人既均無以安裝其他器具
      之方式，使不能辨認其牌號之違規，顯見本案亦不成立此項違規，自不待言。
      是以異議人前開所辯，並無可採。
四、綜上，異議人確有於其所有上揭車輛號牌四週加裝發光發亮之邊框，致使不能辨
    認其牌號之事實，從而，原處分機關認異議人有道路交通管理處罰條例第十三條
    第一項第一款之事由，應依違反道路交通管理事件統一裁罰基準表之規定，裁處
    異議人罰鍰二千四百元，並責令換領牌照，認事用法無何違誤，應予維持，本件
    異議為無理由，應予駁回。
五、應依道路交通案件處理辦法第十九條，裁定如主文。
中　　　華　　　民　　　國　　九十三　　年　　　十　　　月　　二十九　　日
                                      臺灣新竹地方法院交通法庭
                                              法  官  楊惠芬
右正本證明與原本無異。
如不服本裁定，應於裁定送達後五日內向本院提出抗告狀。
                                              書記官  汪淑菁
中　　　華　　　民　　　國　　九十三　　年　　十一　　　月　　二十三　　日
